【裁判字號】    95,台上,1835
【裁判日期】    950413
【裁判案由】    違反槍砲彈藥刀械管制條例等罪
【裁判全文】
最高法院刑事判決            九十五年度台上字第一八三五號
    上  訴  人  甲○○
                乙○○
                        號
                        巷6號.
    共      同
    選任辯護人  林家祺律師
                李兆環律師
上列上訴人等因違反槍砲彈藥刀械管制條例等罪案件，不服台灣
高等法院中華民國九十四年十一月十七日第二審更審判決（九十
四年度上更(一)字第三六八號，起訴案號：台灣台北地方法院檢察
署八十八年度偵字第二七二○五號），提起上訴，本院判決如下
：
    主  文
原判決關於甲○○、乙○○共同未經許可，寄藏手槍部分撤銷，
發回台灣高等法院。
其他上訴駁回。
    理  由
一、撤銷發回（即甲○○、乙○○共同未經許可，寄藏手槍）部
分：
本件原判決撤銷第一審關於上訴人甲○○、乙○○共同未經許可
，寄藏手槍部分之科刑判決，改判依想像競合犯關係，從一重論
處甲○○、乙○○共犯槍砲彈藥刀械管制條例第七條第四項未經
許可，寄藏手槍罪刑（甲○○為累犯），固非無見。
惟查：(一)、數罪併罰應分別宣告其罪之刑，然後依法定標準定其
應執行之刑，刑法第五十一條定有明文。所謂其罪之刑，包括主
刑、從刑而言；固無論主刑、從刑，均依其所犯之罪分別宣告後
，再據以定其應執行之刑方為相當。原判決關於沒收乙○○未經
許可寄藏之手槍、子彈部分，雖在其所犯從一重處斷之未經許可
寄藏手槍罪宣告沒收，然於定執行刑後，竟未併予宣告沒收（見
原判決正本第二頁），自屬違法。(二)、有二種以上之加重或減輕
原因者，遞加或遞減之；原判決以甲○○、乙○○共同未經許可
，寄藏手槍、子彈，均從一重之共同未經許可，寄藏手槍罪處斷
，而甲○○為累犯，只有一項加重原因，別無其他得加重之情形
，原判決卻諭知甲○○應依法遞加其刑；又原判決以甲○○、乙
○○共同未經許可，寄藏手槍、子彈，均從一重之共同未經許可
，寄藏手槍罪處斷，但除有原判決所認甲○○、乙○○於偵查中
自白，且報繳渠等寄藏之全部槍彈，應依槍砲彈藥刀械管制條例
第十八條第四項前段規定減輕其刑之一項原因外，別無其他得減
輕其刑之情形，原判決卻諭知甲○○、乙○○應依法遞減其刑（
見原判決正本第三一頁），其法則之適用難謂允當；(三)、槍砲彈
藥刀械管制條例第十八條第四項前段係規定：犯本條例之罪，於
偵查或審判中自白，並供述全部槍砲、彈藥、刀械之來源及去向
，因而查獲或因而防止重大危害治安事件之發生者，減輕或免除
其刑。上開規定，係以查獲犯有該條例之罪之第三人為要件。原
判決固認定甲○○、乙○○均在偵查中自白，但並無因其等自白
而查獲犯有該條例之罪之第三人，是甲○○、乙○○雖報繳渠等
寄藏之全部槍彈，仍與槍砲彈藥刀械管制條例第十八條第四項前
段規定之要件不符，原判決據以減輕其刑，洵有適用法則不當之
違背法令。上訴人等上訴意旨，雖未指摘及此，但為本院得依職
權調查之事項，應認原判決關於此部分仍有撤銷發回更審之原因
。上訴人等另涉犯組織犯罪防制條例不另為諭知無罪部分，公訴
意旨認與上開撤銷發回部分有裁判上一罪之關係，基於審判不可
分原則，應一併發回。
二、駁回（即甲○○、乙○○強制未遂）部分：
按刑事訴訟法第三百七十六條所列各罪之案件，經第二審判決者
，不得上訴於第三審法院，法有明文。上訴人甲○○、乙○○另
被訴強制未遂部分，原判決係依刑法第三百零四條第二項第一項
論處罪刑（甲○○為累犯），查該罪名核屬刑事訴訟法第三百七
十六條第一款之案件，依首開說明，既經第二審判決，自不得上
訴於第三審法院，上訴人等就此部分復提起上訴，顯為法所不許
，其等上訴為不合法，應併予駁回。
據上論結，應依刑事訴訟法第三百九十七條、第四百零一條、第
三百九十五條前段，判決如主文。
中    華    民    國  九十五  年    四    月   十三   日
                      最高法院刑事第十二庭
                          審判長法官  林  永  茂
                                法官  洪  文  章
                                法官  蘇  振  堂
                                法官  蕭  仰  歸
                                法官  何  菁  莪
      本件正本證明與原本無異
                                      書  記  官
中    華    民    國  九十五  年    四    月   十九   日
                                                      V


司法院資訊處製作；財團法人民間司法改革基金會備份。
